【裁判字號】    98,訴,4713
【裁判日期】    990129
【裁判案由】    偽造文書等
【裁判全文】
臺灣板橋地方法院刑事判決              98年度訴字第4713號
公  訴  人  臺灣板橋地方法院檢察署檢察官
被      告  甲○○
            乙○○
上列被告等因偽造文書等案件，經檢察官提起公訴（98年度偵字
第31603 號），被告2 人於準備程序進行中，就被訴事實為有罪
之陳述，本院告知其簡式審判程序之旨，聽取當事人意見後，裁
定由受命法官獨任依簡式審判程序審理，茲判決如下：
    主  文
甲○○、乙○○共同犯行使偽造公文書罪，各處有期徒刑壹年肆
月。如附表壹所示之物沒收。
    事實及理由
一、本案犯罪事實、證據及應適用之法條，引用附件檢察官起訴
    書之記載，並補充、更正如下：
（一）犯罪事實部分：
    １關於「陳國華（見犯罪事實欄第11、12行）」之記載，更
      正為「丙○○」。
    ２關於「0000000000（見犯罪事實欄第25行）」之記載，更
      正為「0000000000」。
    ３補充被告甲○○、乙○○行使偽造公文書及行使偽造特種
      文書之行為，足生損害於傅啟勝、江晉源、臺灣臺北地方
      法院檢察署。
（二）證據部分：
    １補充被告2 人於本院審理時之自白。
    ２關於「0000000000（見證據清單編號6 ）」之記載，更正
      為「0000000000 」。
    ３警員黃怡文之職務報告（見證據清單編號5 ），不引為證
      據。
（三）應適用之法條部分：
      沒收部分之論述，更正如後所述。
二、爰審酌被告2 人以僭行公務員職權、偽造文書等方式詐騙他
    人，騙取金額並高達新臺幣3 百萬元，固因被害人丙○○機
    警未能得逞，仍對社會治安造成相當之危害，惟犯後皆坦承
    犯行，表達悔意，態度尚無不良，暨其等犯罪之動機、目的
    、手段、素行、參與犯罪之情節屬受指示之角色等一切情狀
    ，分別量處如主文所示之刑，並定其等應執行刑。扣案如附
    表1 所示之物，為共犯「阿正」所有，供被告甲○○、乙○
    ○為詐欺取財犯行所用，業經被告2 人供承在卷，應依刑法
    第38條第1 項第2 款規定，及共犯責任共同之原則，在被告
    2 人之主文項下均予沒收，而如附表1 編號6 、7 所示之物
    即公文書上，以不詳方式製作之「臺灣省臺北地檢署」印文
    各1 枚，已因各該公文書之沒收而包括在內，自無庸重為沒
    收之諭知。至扣案如附表2 所示之物，被告甲○○表示係其
    私人所有，未曾用以從事本案詐欺取財犯行，衡酌此行動電
    話，與如附表1 所示另3 支行動電話之廠牌明顯不同，且未
    如其他行動電話有以標籤做記號，遍查全卷，既未見詐騙集
    團有以該行動電話行騙之事證，無從認定係供犯罪所用或犯
    罪預備之物，故不併予宣告沒收，附此敘明。
據上論斷，應依刑事訴訟法第273 條之1 第1 項、第299 條第1
項前段、第310 條之2 、第454 條第2 項，刑法第28條、第158
條第1 項、第216 條、第211 條、第212 條、第339 條第3 項、
第1 項、第55條、第38條第1 項第2 款，刑法施行法第1 條之1
第1 項、第2 項前段，判決如主文。
本案經檢察官蘇逸修到庭執行職務。
中    華    民    國    99    年    1     月    29    日
                刑事第十五庭    法  官  許炎灶
以上正本證明與原本無異。
如不服本判決應於收受判決後10日內向本院提出上訴書狀，並應
敘述具體理由；其未敘述上訴理由者，應於上訴期間屆滿後20日
內向本院補提理由書（均須按他造當事人之人數附繕本）「切勿
逕送上級法院」。
                                書記官  屠衛民
中    華    民    國    99    年    1     月    29    日
附錄本判決論罪科刑法條：刑法第158 條第1 項、第216 條、第
211 條、第212 條、第339 條第1 項、第3 項。
中華民國刑法第158 條
冒充公務員而行使其職權者，處3 年以下有期徒刑、拘役或5 百
元以下罰金。
冒充外國公務員而行使其職權者，亦同。
中華民國刑法第211 條
偽造、變造公文書，足以生損害於公眾或他人者，處1 年以上7
年以下有期徒刑。
中華民國刑法第212 條
偽造、變造護照、旅券、免許證、特許證及關於品行、能力、服
務或其他相類之證書、介紹書，足以生損害於公眾或他人者，處
1 年以下有期徒刑、拘役或3 百元以下罰金。
中華民國刑法第216 條
行使第210 條至第215 條之文書者，依偽造、變造文書或登載不
實事項或使登載不實事項之規定處斷。
中華民國刑法第339 條
意圖為自己或第三人不法之所有，以詐術使人將本人或第三人之
物交付者，處5 年以下有期徒刑、拘役或科或併科1 千元以下罰
金。
以前項方法得財產上不法之利益或使第三人得之者，亦同。
前2 項之未遂犯罰之。
附表1 ：
┌──┬──────────┬──┬───────────────┐
│編號│物    品    名    稱│數量│備                          註│
├──┼──────────┼──┼───────────────┤
│ 1  │行動電話（門號097528│1 支│被告甲○○為本案犯行所用（用│
│    │4887號，含SIM 卡1 枚│    │  以聯絡共犯「阿正」）。      │
│    │）                  │    │共犯「阿正」所有。          │
├──┼──────────┼──┼───────────────┤
│ 2  │行動電話（門號098104│1 支│被告乙○○為本案犯行所用（用│
│    │5906號，含SIM 卡1 枚│    │  以聯絡共犯「阿正」）。      │
│    │）                  │    │共犯「阿正」所有。          │
├──┼──────────┼──┼───────────────┤
│ 3  │行動電話（門號098188│1 支│被告乙○○為本案犯行所用（用│
│    │4694號，含SIM 卡1 枚│    │  以聯絡共犯「阿正」）。      │
│    │）                  │    │共犯「阿正」所有。          │
├──┼──────────┼──┼───────────────┤
│ 4  │「臺灣省法務部行政單│1 張│被告乙○○為本案犯行所用（用│
│    │位監管科書記官傅啟勝│    │  以冒充書記官」）。          │
│    │」員工識別證        │    │共犯「阿正」所有。          │
├──┼──────────┼──┼───────────────┤
│ 5  │「臺灣省法務部行政單│1 張│被告乙○○為本案犯行所用（用│
│    │位監管科書記官江晉源│    │  以冒充書記官」）。          │
│    │」員工識別證        │    │共犯「阿正」所有。          │
├──┼──────────┼──┼───────────────┤
│ 6  │臺灣臺北地方法院檢察│1 張│被告乙○○為本案犯行所用（用│
│    │署偵查卷宗（內含「臺│    │  以冒充書記官」）。          │
│    │灣省臺北地檢署」印文│    │共犯「阿正」所有。          │
│    │1 枚）              │    │                              │
├──┼──────────┼──┼───────────────┤
│ 7  │臺北地方法院地檢署監│1 張│被告乙○○為本案犯行所用（用│
│    │管科公文（內含「臺灣│    │  以冒充書記官」）。          │
│    │省臺北地檢署」印文1 │    │共犯「阿正」所有。          │
│    │枚）                │    │                              │
└──┴──────────┴──┴───────────────┘
附表2 ：
┌──┬──────────┬──┬───────────────┐
│編號│物    品    名    稱│數量│備                          註│
├──┼──────────┼──┼───────────────┤
│ 1  │行動電話（門號098108│1 支│無證據足認與被告2 人所為本案│
│    │6075號，含SIM 卡1 枚│    │  詐欺取財犯行有關。          │
│    │）                  │    │被告甲○○所有。            │
└──┴──────────┴──┴───────────────┘

司法院資訊處製作；財團法人民間司法改革基金會備份。
